# 应收票据背书是否应该终止确认

提问人：lv1025280320 时间：2022-06-23 10:28:02
请教陈版：
应收票据背书是否应该终止确认？不终止确认是否也不用进行会计处理

回答人：chenyiwei
一般掌握的标准是：信用程度高的商业银行（如“6+9”银行）承兑的银行承兑汇票的背书可满足终止确认条件；其他情况不满足，不能终止确认应收票据，而是确认一项“其他流动负债”。例如：借：应付账款等，贷：其他流动负债。